{ "_id" : 1.0 , "verbRoot" : "għamel" , "verbForms" : { "presentFutureForms" : { "singularForms" : { "jiena" : "nagħmel, nogħmol" , "int" : "tagħmel, togħmol" , "hu_huwa" : "jagħmel, jogħmol" , "hi_hija" : "tagħmel, togħmol"} , "pluralForms" : { "aħna" : "nagħmlu, nogħmlu" , "intom" : "tagħmlu, togħmlu" , "huma" : "jagħmlu, jogħmlu"}} , "pastTenseForms" : { "singularForms" : { "jiena" : "għamilt" , "int" : "għamilt" , "hu_huwa" : "għamel" , "hi_hija" : "għamlet"} , "pluralForms" : { "aħna" : "għamilna" , "intom" : "għamiltu" , "huma" : "għamlu"}}}}
{ "_id" : "mattar" , "verbForms" : { "pastTenseForms" : { "pluralForms" : { "intom" : "mattartu" , "huma" : "mattru" , "aħna" : "mattarna"} , "singularForms" : { "int" : "mattart" , "hi_hija" : "mattret" , "hu_huwa" : "mattar" , "jiena" : "mattart"}} , "imperativeForms" : { "plural" : "mattru" , "singular" : "mattar"} , "presentFutureForms" : { "pluralForms" : { "intom" : "tmattru" , "huma" : "jmattru" , "aħna" : "mmattru"} , "singularForms" : { "int" : "tmattar" , "hi_hija" : "tmattar" , "hu_huwa" : "jmattar" , "jiena" : "mmattar"}}} , "verbRoot" : "mattar"}
{ "_id" : "raqad" , "verbForms" : { "pastTenseForms" : { "pluralForms" : { "intom" : "rqadtu" , "huma" : "rqadu" , "aħna" : "rqadna"} , "singularForms" : { "int" : "rqadt" , "hi_hija" : "raqdet" , "hu_huwa" : "raqad" , "jiena" : "rqadt"}} , "imperativeForms" : { "plural" : "ordqu" , "singular" : "orqod"} , "presentFutureForms" : { "pluralForms" : { "intom" : "torqdu" , "huma" : "jorqdu" , "aħna" : "norqdu"} , "singularForms" : { "int" : "torqod" , "hi_hija" : "torqod" , "hu_huwa" : "jorqod" , "jiena" : "norqod"}}} , "verbRoot" : "raqad"}
{ "_id" : "daħħan" , "verbForms" : { "pastTenseForms" : { "pluralForms" : { "intom" : "daħħantu" , "huma" : "daħħnu" , "aħna" : "daħħanna"} , "singularForms" : { "int" : "daħħant" , "hi_hija" : "daħħnet" , "hu_huwa" : "daħħan" , "jiena" : "daħħant"}} , "imperativeForms" : { "plural" : "daħħnu" , "singular" : "daħħan"} , "presentFutureForms" : { "pluralForms" : { "intom" : "ddaħħnu" , "huma" : "jdaħħnu" , "aħna" : "ndaħħnu"} , "singularForms" : { "int" : "tdaħħan" , "hi_hija" : "ddaħħan" , "hu_huwa" : "jdaħħan" , "jiena" : "ndaħħan"}}} , "verbRoot" : "daħħan"}
{ "_id" : "mexa" , "verbForms" : { "pastTenseForms" : { "pluralForms" : { "intom" : "mxejtu" , "huma" : "mxew" , "aħna" : "mxejna"} , "singularForms" : { "int" : "mxejt" , "hi_hija" : "mxiet" , "hu_huwa" : "mexa" , "jiena" : "mxejt"}} , "imperativeForms" : { "plural" : "imxu" , "singular" : "imxi"} , "presentFutureForms" : { "pluralForms" : { "intom" : "timxu" , "huma" : "jimxu" , "aħna" : "nimxu"} , "singularForms" : { "int" : "timxi" , "hi_hija" : "timxi" , "hu_huwa" : "jimxi" , "jiena" : "nimxi"}}} , "verbRoot" : "mexa"}
{ "_id" : "ġera" , "verbForms" : { "pastTenseForms" : { "pluralForms" : { "intom" : "ġrejtu" , "huma" : "ġrew" , "aħna" : "ġrejna"} , "singularForms" : { "int" : "ġrejt" , "hi_hija" : "ġriet" , "hu_huwa" : "ġera" , "jiena" : "ġrejt"}} , "imperativeForms" : { "plural" : "iġru" , "singular" : "iġri"} , "presentFutureForms" : { "pluralForms" : { "intom" : "tiġru" , "huma" : "jiġru" , "aħna" : "niġru"} , "singularForms" : { "int" : "tiġri" , "hi_hija" : "tiġri" , "hu_huwa" : "jiġri" , "jiena" : "niġri"}}} , "verbRoot" : "ġera"}
{ "_id" : "kiel" , "verbForms" : { "pastTenseForms" : { "pluralForms" : { "intom" : "kiltu" , "huma" : "kielu" , "aħna" : "kilna"} , "singularForms" : { "int" : "kilt" , "hi_hija" : "kielet" , "hu_huwa" : "kiel" , "jiena" : "kilt"}} , "imperativeForms" : { "plural" : "kulu" , "singular" : "kul"} , "presentFutureForms" : { "pluralForms" : { "intom" : "tieklu" , "huma" : "jieklu" , "aħna" : "nieklu"} , "singularForms" : { "int" : "tiekol" , "hi_hija" : "tiekol" , "hu_huwa" : "jiekol" , "jiena" : "niekol"}}} , "verbRoot" : "kiel"}
{ "_id" : "xorob" , "verbForms" : { "pastTenseForms" : { "pluralForms" : { "intom" : "xrobtu" , "huma" : "xrobu" , "aħna" : "xrobna"} , "singularForms" : { "int" : "xrobt" , "hi_hija" : "xorbot" , "hu_huwa" : "xorob" , "jiena" : "xrobt"}} , "imperativeForms" : { "plural" : "ixorbu" , "singular" : "ixrob"} , "presentFutureForms" : { "pluralForms" : { "intom" : "tixorbu" , "huma" : "jixorbu" , "aħna" : "nixorbu"} , "singularForms" : { "int" : "tixrob" , "hi_hija" : "tixrob" , "hu_huwa" : "jixrob" , "jiena" : "nixrob"}}} , "verbRoot" : "xorob"}
{ "_id" : "sajjar" , "verbForms" : { "pastTenseForms" : { "pluralForms" : { "intom" : "sajjartu" , "huma" : "sajru" , "aħna" : "sajjarna"} , "singularForms" : { "int" : "sajjart" , "hi_hija" : "sajret" , "hu_huwa" : "sajjar" , "jiena" : "sajjart"}} , "imperativeForms" : { "plural" : "sajru" , "singular" : "sajjar"} , "presentFutureForms" : { "pluralForms" : { "intom" : "ssajru" , "huma" : "jsajru" , "aħna" : "nsajru"} , "singularForms" : { "int" : "ssajjar" , "hi_hija" : "ssajjar" , "hu_huwa" : "jsajjar" , "jiena" : "nsajjar"}}} , "verbRoot" : "sajjar"}
{ "_id" : "qara" , "verbForms" : { "pastTenseForms" : { "pluralForms" : { "intom" : "qrajtu" , "huma" : "qraw" , "aħna" : "qrajna"} , "singularForms" : { "int" : "qrajt" , "hi_hija" : "qrat" , "hu_huwa" : "qara" , "jiena" : "qrajt"}} , "imperativeForms" : { "plural" : "iqru" , "singular" : "iqra"} , "presentFutureForms" : { "pluralForms" : { "intom" : "taqru" , "huma" : "jaqru" , "aħna" : "naqru"} , "singularForms" : { "int" : "taqra" , "hi_hija" : "taqra" , "hu_huwa" : "jaqra" , "jiena" : "naqra"}}} , "verbRoot" : "qara"}
{ "_id" : "ġie" , "verbForms" : { "pastTenseForms" : { "pluralForms" : { "intom" : "ġejtu" , "huma" : "ġew" , "aħna" : "ġejna"} , "singularForms" : { "int" : "ġejt" , "hi_hija" : "ġiet" , "hu_huwa" : "ġie" , "jiena" : "ġejt"}} , "imperativeForms" : { "plural" : "ġew" , "singular" : "ġie"} , "presentFutureForms" : { "pluralForms" : { "intom" : "tiġu" , "huma" : "jiġu" , "aħna" : "niġu"} , "singularForms" : { "int" : "tiġi" , "hi_hija" : "tiġi" , "hu_huwa" : "jiġi" , "jiena" : "niġi"}}} , "verbRoot" : "ġie"}
{ "_id" : "ħejja" , "verbForms" : { "pastTenseForms" : { "pluralForms" : { "intom" : "ħejjejtu" , "huma" : "ħejjew" , "aħna" : "ħejjejna"} , "singularForms" : { "int" : "ħejjejt" , "hi_hija" : "ħejjiet" , "hu_huwa" : "ħejja" , "jiena" : "ħejjejt"}} , "imperativeForms" : { "plural" : "ħejju" , "singular" : "ħejji"} , "presentFutureForms" : { "pluralForms" : { "intom" : "tħejju" , "huma" : "jħejju" , "aħna" : "nħejju"} , "singularForms" : { "int" : "tħejji" , "hi_hija" : "tħejji" , "hu_huwa" : "jħejji" , "jiena" : "nħejji"}}} , "verbRoot" : "ħejja"}
{ "_id" : "ħaseb" , "verbForms" : { "pastTenseForms" : { "pluralForms" : { "intom" : "ħsibtu" , "huma" : "ħasbu" , "aħna" : "ħsibna"} , "singularForms" : { "int" : "ħsibt" , "hi_hija" : "ħasbet" , "hu_huwa" : "ħaseb" , "jiena" : "ħsibt"}} , "imperativeForms" : { "plural" : "aħsbu" , "singular" : "aħseb"} , "presentFutureForms" : { "pluralForms" : { "intom" : "taħsbu" , "huma" : "jaħsbu" , "aħna" : "naħsbu"} , "singularForms" : { "int" : "taħseb" , "hi_hija" : "taħseb" , "hu_huwa" : "jaħseb" , "jiena" : "naħseb"}}} , "verbRoot" : "ħaseb"}
{ "_id" : "fetaħ" , "verbForms" : { "pastTenseForms" : { "pluralForms" : { "intom" : "ftaħtu" , "huma" : "fetħu" , "aħna" : "ftaħna"} , "singularForms" : { "int" : "ftaħt" , "hi_hija" : "fetħet" , "hu_huwa" : "fetaħ" , "jiena" : "ftaħt"}} , "imperativeForms" : { "plural" : "iftħu" , "singular" : "iftaħ"} , "presentFutureForms" : { "pluralForms" : { "intom" : "tiftħu" , "huma" : "jiftħu" , "aħna" : "niftħu"} , "singularForms" : { "int" : "tiftaħ" , "hi_hija" : "tiftaħ" , "hu_huwa" : "jiftaħ" , "jiena" : "niftaħ"}}} , "verbRoot" : "fetaħ"}
{ "_id" : "għalaq" , "verbForms" : { "pastTenseForms" : { "pluralForms" : { "intom" : "għalaqtu" , "huma" : "għalqu" , "aħna" : "għalaqna"} , "singularForms" : { "int" : "għalaqt" , "hi_hija" : "għalqet" , "hu_huwa" : "għalaq" , "jiena" : "għalaqt"}} , "imperativeForms" : { "plural" : "agħlqu" , "singular" : "agħlaq"} , "presentFutureForms" : { "pluralForms" : { "intom" : "tagħlqu" , "huma" : "jagħlqu" , "aħna" : "nagħlqu"} , "singularForms" : { "int" : "tagħlaq" , "hi_hija" : "tagħlaq" , "hu_huwa" : "jagħlaq" , "jiena" : "nagħlaq"}}} , "verbRoot" : "għalaq"}
{ "_id" : "sad" , "verbForms" : { "pastTenseForms" : { "pluralForms" : { "intom" : "sidtu" , "huma" : "sadu" , "aħna" : "sidna"} , "singularForms" : { "int" : "sidt" , "hi_hija" : "sadet" , "hu_huwa" : "sad" , "jiena" : "sidt"}} , "imperativeForms" : { "plural" : "sidu" , "singular" : "sid"} , "presentFutureForms" : { "pluralForms" : { "intom" : "ssidu" , "huma" : "jsidu" , "aħna" : "nsidu"} , "singularForms" : { "int" : "ssid" , "hi_hija" : "ssid" , "hu_huwa" : "jsid" , "jiena" : "nsid"}}} , "verbRoot" : "sad"}
{ "_id" : "ħalaq" , "verbForms" : { "pastTenseForms" : { "pluralForms" : { "intom" : "ħalqtu" , "huma" : "ħalqu" , "aħna" : "ħalqna"} , "singularForms" : { "int" : "ħlaqt" , "hi_hija" : "ħalqet" , "hu_huwa" : "ħalaq" , "jiena" : "ħlaqt"}} , "imperativeForms" : { "plural" : "iħolqu" , "singular" : "iħloq"} , "presentFutureForms" : { "pluralForms" : { "intom" : "tiħolqu" , "huma" : "jiħolqu" , "aħna" : "niħolqu"} , "singularForms" : { "int" : "tiħloq" , "hi_hija" : "tiħloq" , "hu_huwa" : "jiħloq" , "jiena" : "niħloq"}}} , "verbRoot" : "ħalaq"}
{ "_id" : "ħawwad" , "verbForms" : { "pastTenseForms" : { "pluralForms" : { "intom" : "ħawwadtu" , "huma" : "ħawdu" , "aħna" : "ħawwadna"} , "singularForms" : { "int" : "ħawwadt" , "hi_hija" : "ħawdet" , "hu_huwa" : "ħawwad" , "jiena" : "ħawwadt"}} , "imperativeForms" : { "plural" : "ħawdu" , "singular" : "ħawwad"} , "presentFutureForms" : { "pluralForms" : { "intom" : "tħawdu" , "huma" : "jħawdu" , "aħna" : "nħawdu"} , "singularForms" : { "int" : "tħawwad" , "hi_hija" : "tħawwad" , "hu_huwa" : "jħawwad" , "jiena" : "nħawwad"}}} , "verbRoot" : "ħawwad"}
{ "_id" : "tar" , "verbForms" : { "pastTenseForms" : { "pluralForms" : { "intom" : "tirtu" , "huma" : "taru" , "aħna" : "tirna"} , "singularForms" : { "int" : "tirt" , "hi_hija" : "taret" , "hu_huwa" : "tar" , "jiena" : "tirt"}} , "imperativeForms" : { "plural" : "tiru" , "singular" : "tir"} , "presentFutureForms" : { "pluralForms" : { "intom" : "ttiru" , "huma" : "jtiru" , "aħna" : "ntiru"} , "singularForms" : { "int" : "ttir" , "hi_hija" : "ttir" , "hu_huwa" : "jtir" , "jiena" : "ntir"}}} , "verbRoot" : "tar"}
{ "_id" : "għad" , "verbForms" : { "pastTenseForms" : { "pluralForms" : { "intom" : "għidtu" , "huma" : "għadu" , "aħna" : "għidna"} , "singularForms" : { "int" : "għidt" , "hi_hija" : "għadet" , "hu_huwa" : "għad" , "jiena" : "għidt"}} , "imperativeForms" : { "plural" : "għidu" , "singular" : "għid"} , "presentFutureForms" : { "pluralForms" : { "intom" : "tgħidu" , "huma" : "jgħidu" , "aħna" : "ngħidu"} , "singularForms" : { "int" : "tgħid" , "hi_hija" : "tgħid" , "hu_huwa" : "jgħid" , "jiena" : "ngħid"}}} , "verbRoot" : "għad"}
{ "_id" : "semma" , "verbForms" : { "pastTenseForms" : { "pluralForms" : { "intom" : "semmejtu" , "huma" : "semmew" , "aħna" : "semmejna"} , "singularForms" : { "int" : "semmejt" , "hi_hija" : "semmiet" , "hu_huwa" : "semma" , "jiena" : "semmejt"}} , "imperativeForms" : { "plural" : "semmu" , "singular" : "semmi"} , "presentFutureForms" : { "pluralForms" : { "intom" : "ssemmu" , "huma" : "jsemmu" , "aħna" : "nsemmu"} , "singularForms" : { "int" : "ssemmi" , "hi_hija" : "ssemmi" , "hu_huwa" : "jsemmi" , "jiena" : "nsemmi"}}} , "verbRoot" : "semma"}
{ "_id" : "nixef" , "verbForms" : { "pastTenseForms" : { "pluralForms" : { "intom" : "nxiftu" , "huma" : "nixfu" , "aħna" : "nxifna"} , "singularForms" : { "int" : "nxift" , "hi_hija" : "nixfet" , "hu_huwa" : "nixef" , "jiena" : "nxift"}} , "imperativeForms" : { "plural" : "inxfu" , "singular" : "inxef"} , "presentFutureForms" : { "pluralForms" : { "intom" : "tinxfu" , "huma" : "jinxfu" , "aħna" : "ninxfu"} , "singularForms" : { "int" : "tinxef" , "hi_hija" : "tinxef" , "hu_huwa" : "jinxef" , "jiena" : "ninxef"}}} , "verbRoot" : "nixef"}
{ "_id" : "saq" , "verbForms" : { "pastTenseForms" : { "pluralForms" : { "intom" : "soqtu" , "huma" : "saqu" , "aħna" : "soqna"} , "singularForms" : { "int" : "soqt" , "hi_hija" : "saqet" , "hu_huwa" : "saq" , "jiena" : "soqt"}} , "imperativeForms" : { "plural" : "suqu" , "singular" : "suq"} , "presentFutureForms" : { "pluralForms" : { "intom" : "ssuqu" , "huma" : "jsuqu" , "aħna" : "nsuqu"} , "singularForms" : { "int" : "ssuq" , "hi_hija" : "ssuq" , "hu_huwa" : "jsuq" , "jiena" : "nsuq"}}} , "verbRoot" : "saq"}
{ "_id" : "reġa" , "verbForms" : { "pastTenseForms" : { "pluralForms" : { "intom" : "rġajtu" , "huma" : "reġgħu" , "aħna" : "rġajna"} , "singularForms" : { "int" : "rġajt" , "hi_hija" : "reġgħet" , "hu_huwa" : "reġa'" , "jiena" : "rġajt"}} , "imperativeForms" : { "plural" : "irġgħu" , "singular" : "irġa"} , "presentFutureForms" : { "pluralForms" : { "intom" : "tirġgħu" , "huma" : "jirġgħu" , "aħna" : "nirġgħu"} , "singularForms" : { "int" : "tirġa" , "hi_hija" : "tirġa" , "hu_huwa" : "jirġa" , "jiena" : "nirġa"}}} , "verbRoot" : "reġa"}
{ "_id" : "mar" , "verbForms" : { "pastTenseForms" : { "pluralForms" : { "intom" : "mortu" , "huma" : "marru" , "aħna" : "morna"} , "singularForms" : { "int" : "mort" , "hi_hija" : "marret" , "hu_huwa" : "mar" , "jiena" : "mort"}} , "imperativeForms" : { "plural" : "morru" , "singular" : "mur"} , "presentFutureForms" : { "pluralForms" : { "intom" : "tmorru" , "huma" : "jmorru" , "aħna" : "mmorru"} , "singularForms" : { "int" : "tmur" , "hi_hija" : "tmur" , "hu_huwa" : "jmur" , "jiena" : "mmur"}}} , "verbRoot" : "mar"}
{ "_id" : "qiegħed" , "verbForms" : { "pastTenseForms" : { "pluralForms" : { "intom" : "qegħidtu" , "huma" : "qiegħdu" , "aħna" : "qegħidna"} , "singularForms" : { "int" : "qegħidt" , "hi_hija" : "qiegħdet" , "hu_huwa" : "qiegħed" , "jiena" : "qegħidt"}} , "imperativeForms" : { "plural" : "qiegħdu" , "singular" : "qiegħed"} , "presentFutureForms" : { "pluralForms" : { "intom" : "tqiegħdu" , "huma" : "jqiegħdu" , "aħna" : "nqiegħdu"} , "singularForms" : { "int" : "tqiegħed" , "hi_hija" : "tqiegħed" , "hu_huwa" : "tqiegħed" , "jiena" : "nqiegħed"}}} , "verbRoot" : "qiegħed"}
{ "_id" : "qam" , "verbForms" : { "pastTenseForms" : { "pluralForms" : { "intom" : "qomtu" , "huma" : "qamu" , "aħna" : "qomna"} , "singularForms" : { "int" : "qomt" , "hi_hija" : "qamet" , "hu_huwa" : "qam" , "jiena" : "qomt"}} , "imperativeForms" : { "plural" : "qumu" , "singular" : "qum"} , "presentFutureForms" : { "pluralForms" : { "intom" : "tqumu" , "huma" : "jqumu" , "aħna" : "nqumu"} , "singularForms" : { "int" : "tqum" , "hi_hija" : "tqum" , "hu_huwa" : "jqum" , "jiena" : "nqum"}}} , "verbRoot" : "qam"}
{ "_id" : "qatel" , "verbForms" : { "pastTenseForms" : { "pluralForms" : { "intom" : "qtiltu" , "huma" : "qatlu" , "aħna" : "qtilna"} , "singularForms" : { "int" : "qtilt" , "hi_hija" : "qatlet" , "hu_huwa" : "qatel" , "jiena" : "qtilt"}} , "imperativeForms" : { "plural" : "oqtlu" , "singular" : "oqtol"} , "presentFutureForms" : { "pluralForms" : { "intom" : "toqtlu" , "huma" : "joqtlu" , "aħna" : "noqtlu"} , "singularForms" : { "int" : "toqtol" , "hi_hija" : "toqtol" , "hu_huwa" : "joqtol" , "jiena" : "noqtol"}}} , "verbRoot" : "qatel"}
{ "_id" : "ra" , "verbForms" : { "pastTenseForms" : { "pluralForms" : { "intom" : "rajtu" , "huma" : "raw" , "aħna" : "rajna"} , "singularForms" : { "int" : "rajt" , "hi_hija" : "rat" , "hu_huwa" : "ra" , "jiena" : "rajt"}} , "imperativeForms" : { "plural" : "araw" , "singular" : "ara"} , "presentFutureForms" : { "pluralForms" : { "intom" : "taraw" , "huma" : "jaraw" , "aħna" : "naraw"} , "singularForms" : { "int" : "tara" , "hi_hija" : "tara" , "hu_huwa" : "jara" , "jiena" : "nara"}}} , "verbRoot" : "ra"}
{ "_id" : "kaxkar" , "verbForms" : { "pastTenseForms" : { "pluralForms" : { "intom" : "kaxkartu" , "huma" : "kaxkru" , "aħna" : "kaxkarna"} , "singularForms" : { "int" : "kaxkart" , "hi_hija" : "kaxkret" , "hu_huwa" : "kaxkar" , "jiena" : "kaxkart"}} , "imperativeForms" : { "plural" : "kaxkru" , "singular" : "kaxkar"} , "presentFutureForms" : { "pluralForms" : { "intom" : "tkaxkru" , "huma" : "jkaxkru" , "aħna" : "nkaxkru"} , "singularForms" : { "int" : "tkaxkar" , "hi_hija" : "tkaxkar" , "hu_huwa" : "jkaxkar" , "jiena" : "nkaxkar"}}} , "verbRoot" : "kaxkar"}
{ "_id" : "kotor" , "verbForms" : { "pastTenseForms" : { "pluralForms" : { "intom" : "ktortu" , "huma" : "kotru" , "aħna" : "ktorna"} , "singularForms" : { "int" : "ktort" , "hi_hija" : "kotrot" , "hu_huwa" : "kotor" , "jiena" : "ktort"}} , "imperativeForms" : { "plural" : "oktru" , "singular" : "oktor"} , "presentFutureForms" : { "pluralForms" : { "intom" : "toktru" , "huma" : "joktru" , "aħna" : "noktru"} , "singularForms" : { "int" : "toktor" , "hi_hija" : "toktor" , "hu_huwa" : "joktor" , "jiena" : "noktor"}}} , "verbRoot" : "kotor"}
{ "_id" : "gideb" , "verbForms" : { "pastTenseForms" : { "pluralForms" : { "intom" : "gdibtu" , "huma" : "gidbu" , "aħna" : "gdibna"} , "singularForms" : { "int" : "gdibt" , "hi_hija" : "gidbet" , "hu_huwa" : "gideb" , "jiena" : "gdibt"}} , "imperativeForms" : { "plural" : "igdbu" , "singular" : "igdeb"} , "presentFutureForms" : { "pluralForms" : { "intom" : "tigdbu" , "huma" : "jigdbu" , "aħna" : "nigdbu"} , "singularForms" : { "int" : "tigdeb" , "hi_hija" : "tigdeb" , "hu_huwa" : "jigdeb" , "jiena" : "nigdeb"}}} , "verbRoot" : "gideb"}
{ "_id" : "zifen" , "verbForms" : { "pastTenseForms" : { "pluralForms" : { "intom" : "zfintu" , "huma" : "zifnu" , "aħna" : "zfinna"} , "singularForms" : { "int" : "zfint" , "hi_hija" : "zifnet" , "hu_huwa" : "zifen" , "jiena" : "zfint"}} , "imperativeForms" : { "plural" : "izfnu" , "singular" : "izfen"} , "presentFutureForms" : { "pluralForms" : { "intom" : "tizfnu" , "huma" : "jizfnu" , "aħna" : "nizfnu"} , "singularForms" : { "int" : "tizfen" , "hi_hija" : "tizfen" , "hu_huwa" : "jizfen" , "jiena" : "nizfen"}}} , "verbRoot" : "zifen"}
{ "_id" : "għallem" , "verbForms" : { "pastTenseForms" : { "pluralForms" : { "intom" : "għallimtu" , "huma" : "għallmu" , "aħna" : "għallimna"} , "singularForms" : { "int" : "għallimt" , "hi_hija" : "għallmet" , "hu_huwa" : "għallem" , "jiena" : "għallimt"}} , "imperativeForms" : { "plural" : "għallmu" , "singular" : "għallem"} , "presentFutureForms" : { "pluralForms" : { "intom" : "tgħallmu" , "huma" : "jgħallmu" , "aħna" : "ngħallmu"} , "singularForms" : { "int" : "tgħallem" , "hi_hija" : "tgħallem" , "hu_huwa" : "jgħallem" , "jiena" : "ngħallem"}}} , "verbRoot" : "għallem"}
{ "_id" : "libes" , "verbForms" : { "pastTenseForms" : { "pluralForms" : { "intom" : "lbistu" , "huma" : "libsu" , "aħna" : "lbisna"} , "singularForms" : { "int" : "lbist" , "hi_hija" : "libset" , "hu_huwa" : "libes" , "jiena" : "lbist"}} , "imperativeForms" : { "plural" : "ilbsu" , "singular" : "ilbes"} , "presentFutureForms" : { "pluralForms" : { "intom" : "tilbsu" , "huma" : "jilbsu" , "aħna" : "nilbsu"} , "singularForms" : { "int" : "tilbes" , "hi_hija" : "tilbes" , "hu_huwa" : "jilbes" , "jiena" : "nilbes"}}} , "verbRoot" : "libes"}
{ "_id" : "faddal" , "verbForms" : { "pastTenseForms" : { "pluralForms" : { "intom" : "faddaltu" , "huma" : "faddlu" , "aħna" : "faddalna"} , "singularForms" : { "int" : "faddalt" , "hi_hija" : "faddlet" , "hu_huwa" : "faddal" , "jiena" : "faddalt"}} , "imperativeForms" : { "plural" : "faddlu" , "singular" : "faddal"} , "presentFutureForms" : { "pluralForms" : { "intom" : "tfaddlu" , "huma" : "jfaddlu" , "aħna" : "nfaddlu"} , "singularForms" : { "int" : "tfaddal" , "hi_hija" : "tfaddal" , "hu_huwa" : "jfaddal" , "jiena" : "nfaddal"}}} , "verbRoot" : "faddal"}
{ "_id" : "nefaq" , "verbForms" : { "pastTenseForms" : { "pluralForms" : { "intom" : "nfaqtu" , "huma" : "nefqu" , "aħna" : "nfaqna"} , "singularForms" : { "int" : "nfaqt" , "hi_hija" : "nefqet" , "hu_huwa" : "nefaq" , "jiena" : "nfaqt"}} , "imperativeForms" : { "plural" : "infqu" , "singular" : "infaq"} , "presentFutureForms" : { "pluralForms" : { "intom" : "tinfqu" , "huma" : "jinfqu" , "aħna" : "ninfqu"} , "singularForms" : { "int" : "tinfaq" , "hi_hija" : "tinfaq" , "hu_huwa" : "jinfaq" , "jiena" : "ninfaq"}}} , "verbRoot" : "nefaq"}
{ "_id" : "naza'" , "verbForms" : { "pastTenseForms" : { "pluralForms" : { "intom" : "nzajtu" , "huma" : "nazghu" , "aħna" : "nzajna"} , "singularForms" : { "int" : "nzajt" , "hi_hija" : "nazghet" , "hu_huwa" : "naza'" , "jiena" : "nzajt"}} , "imperativeForms" : { "plural" : "anzghu" , "singular" : "anza'"} , "presentFutureForms" : { "pluralForms" : { "intom" : "tanzghu" , "huma" : "janzghu" , "aħna" : "nanzghu"} , "singularForms" : { "int" : "tanza'" , "hi_hija" : "tanza'" , "hu_huwa" : "janza'" , "jiena" : "nanza'"}}} , "verbRoot" : "naza'"}
{ "_id" : "fieq" , "verbForms" : { "pastTenseForms" : { "pluralForms" : { "intom" : "fiqtu" , "huma" : "fiequ" , "aħna" : "fiqna"} , "singularForms" : { "int" : "fiqt" , "hi_hija" : "fieqet" , "hu_huwa" : "fieq" , "jiena" : "fiqt"}} , "imperativeForms" : { "plural" : "fiqu" , "singular" : "fiq"} , "presentFutureForms" : { "pluralForms" : { "intom" : "tfiqu" , "huma" : "jfiqu" , "aħna" : "nfiqu"} , "singularForms" : { "int" : "tfiq" , "hi_hija" : "tfiq" , "hu_huwa" : "jfiq" , "jiena" : "nfiq"}}} , "verbRoot" : "fieq"}
{ "_id" : "ħareġ" , "verbForms" : { "pastTenseForms" : { "pluralForms" : { "intom" : "ħriġtu" , "huma" : "ħarġu" , "aħna" : "ħriġna"} , "singularForms" : { "int" : "ħriġt" , "hi_hija" : "ħarġet" , "hu_huwa" : "ħareġ" , "jiena" : "ħriġt"}} , "imperativeForms" : { "plural" : "oħorġu" , "singular" : "oħroġ"} , "presentFutureForms" : { "pluralForms" : { "intom" : "toħorġu" , "huma" : "joħorġu" , "aħna" : "noħorġu"} , "singularForms" : { "int" : "toħroġ" , "hi_hija" : "toħroġ" , "hu_huwa" : "joħroġ" , "jiena" : "noħroġ"}}} , "verbRoot" : "ħareġ"}
{ "_id" : "stħarreġ" , "verbForms" : { "pastTenseForms" : { "pluralForms" : { "intom" : "stħarriġtu" , "huma" : "stħarrġu" , "aħna" : "stħarriġna"} , "singularForms" : { "int" : "stħarriġt" , "hi_hija" : "stħarrġet" , "hu_huwa" : "stħarreġ" , "jiena" : "stħarriġt"}} , "imperativeForms" : { "plural" : "stħarrġu" , "singular" : "stħarreġ"} , "presentFutureForms" : { "pluralForms" : { "intom" : "tistħarrġu" , "huma" : "jistħarrġu" , "aħna" : "nistħarrġu"} , "singularForms" : { "int" : "tistħarreġ" , "hi_hija" : "tistħarreġ" , "hu_huwa" : "jistħarreġ" , "jiena" : "nistħarreġ"}}} , "verbRoot" : "stħarreġ"}
{ "_id" : "qanzaħ" , "verbForms" : { "pastTenseForms" : { "pluralForms" : { "intom" : "qanzahtu" , "huma" : "qanzħu" , "aħna" : "qanzahna"} , "singularForms" : { "int" : "qanzaħt" , "hi_hija" : "qanzhet" , "hu_huwa" : "qanzah" , "jiena" : "qanzaħt"}} , "imperativeForms" : { "plural" : "qanzħu" , "singular" : "qanzaħ"} , "presentFutureForms" : { "pluralForms" : { "intom" : "tqanzħu" , "huma" : "jqanzħu" , "aħna" : "nqanzħu"} , "singularForms" : { "int" : "tqanzaħ" , "hi_hija" : "tqanzaħ" , "hu_huwa" : "jqanzaħ" , "jiena" : "nqanzaħ"}}} , "verbRoot" : "qanzaħ"}
{ "_id" : "zegħed" , "verbForms" : { "pastTenseForms" : { "pluralForms" : { "intom" : "zgħidtu" , "huma" : "zegħdu" , "aħna" : "zghidna"} , "singularForms" : { "int" : "zgħidt" , "hi_hija" : "zegħdet" , "hu_huwa" : "zegħed" , "jiena" : "zgħidt"}} , "imperativeForms" : { "plural" : "ezigħdu" , "singular" : "ezgħed"} , "presentFutureForms" : { "pluralForms" : { "intom" : "tezigħdu" , "huma" : "jezigħdu" , "aħna" : "nezigħdu"} , "singularForms" : { "int" : "tezgħed" , "hi_hija" : "tezgħed" , "hu_huwa" : "jezgħed" , "jiena" : "nezgħed"}}} , "verbRoot" : "zegħed"}
{ "_id" : "ħall" , "verbForms" : { "pastTenseForms" : { "pluralForms" : { "intom" : "ħallejtu" , "huma" : "ħallew" , "aħna" : "ħallejna"} , "singularForms" : { "int" : "ħallejt" , "hi_hija" : "ħallet" , "hu_huwa" : "ħall" , "jiena" : "ħallejt"}} , "imperativeForms" : { "plural" : "ħollu" , "singular" : "ħoll"} , "presentFutureForms" : { "pluralForms" : { "intom" : "tħollu" , "huma" : "jħollu" , "aħna" : "nħollu"} , "singularForms" : { "int" : "tħoll" , "hi_hija" : "tħoll" , "hu_huwa" : "jħoll" , "jiena" : "nħoll"}}} , "verbRoot" : "ħall"}
{ "_id" : "dab" , "verbForms" : { "pastTenseForms" : { "pluralForms" : { "intom" : "dobtu" , "huma" : "dabu" , "aħna" : "dobna"} , "singularForms" : { "int" : "dobt" , "hi_hija" : "dabet" , "hu_huwa" : "dab" , "jiena" : "dobt"}} , "imperativeForms" : { "plural" : "dubu" , "singular" : "dub"} , "presentFutureForms" : { "pluralForms" : { "intom" : "ddubu" , "huma" : "jdubu" , "aħna" : "ndubu"} , "singularForms" : { "int" : "ddub" , "hi_hija" : "ddub" , "hu_huwa" : "jdub" , "jiena" : "ndub"}}} , "verbRoot" : "dab"}
{ "_id" : "xerred" , "verbForms" : { "pastTenseForms" : { "pluralForms" : { "intom" : "xerridtu" , "huma" : "xerrdu" , "aħna" : "xerridna"} , "singularForms" : { "int" : "xerridt" , "hi_hija" : "xerrdet" , "hu_huwa" : "xerred" , "jiena" : "xerridt"}} , "imperativeForms" : { "plural" : "xerrdu" , "singular" : "xerred"} , "presentFutureForms" : { "pluralForms" : { "intom" : "xxerrdu" , "huma" : "jxerrdu" , "aħna" : "nxerrdu"} , "singularForms" : { "int" : "xxerred" , "hi_hija" : "xxerred" , "hu_huwa" : "jxerred" , "jiena" : "nxerred"}}} , "verbRoot" : "xerred"}
{ "_id" : "għeb" , "verbForms" : { "pastTenseForms" : { "pluralForms" : { "intom" : "għibtu" , "huma" : "għebu" , "aħna" : "għibna"} , "singularForms" : { "int" : "għibt" , "hi_hija" : "għebet" , "hu_huwa" : "għeb" , "jiena" : "għibt"}} , "imperativeForms" : { "plural" : "għibu" , "singular" : "għib"} , "presentFutureForms" : { "pluralForms" : { "intom" : "tgħibu" , "huma" : "jgħibu" , "aħna" : "ngħibu"} , "singularForms" : { "int" : "tgħib" , "hi_hija" : "tgħib" , "hu_huwa" : "jgħib" , "jiena" : "ngħib"}}} , "verbRoot" : "għeb"}
{ "_id" : "reżżaħ" , "verbForms" : { "pastTenseForms" : { "pluralForms" : { "intom" : "reżżeħtu" , "huma" : "reżżħew" , "aħna" : "reżżeħna"} , "singularForms" : { "int" : "reżżeħt" , "hi_hija" : "reżżħiet" , "hu_huwa" : "reżżaħ" , "jiena" : "reżżeħt"}} , "imperativeForms" : { "plural" : "reżżħu" , "singular" : "reżżaħ"} , "presentFutureForms" : { "pluralForms" : { "intom" : "treżżħu" , "huma" : "jreżżħu" , "aħna" : "rreżżħu"} , "singularForms" : { "int" : "treżżaħ" , "hi_hija" : "rreżżaħ" , "hu_huwa" : "jreżżaħ" , "jiena" : "rreżżaħ"}}} , "verbRoot" : "reżżaħ"}
{ "_id" : "ħajjar" , "verbForms" : { "pastTenseForms" : { "pluralForms" : { "intom" : "ħajjartu" , "huma" : "ħajru" , "aħna" : "ħajjarna"} , "singularForms" : { "int" : "ħajjart" , "hi_hija" : "ħajret" , "hu_huwa" : "ħajjar" , "jiena" : "ħajjart"}} , "imperativeForms" : { "plural" : "ħajru" , "singular" : "ħajjar"} , "presentFutureForms" : { "pluralForms" : { "intom" : "tħajru" , "huma" : "jħajru" , "aħna" : "nħajru"} , "singularForms" : { "int" : "tħajjar" , "hi_hija" : "tħallar" , "hu_huwa" : "jħallar" , "jiena" : "nħajjar"}}} , "verbRoot" : "ħajjar"}
{ "_id" : "qajjem" , "verbForms" : { "pastTenseForms" : { "pluralForms" : { "intom" : "qawwimtu" , "huma" : "qawmu" , "aħna" : "qawwimna"} , "singularForms" : { "int" : "qawwimt" , "hi_hija" : "qawmet" , "hu_huwa" : "qawwem" , "jiena" : "qawwimt"}} , "imperativeForms" : { "plural" : "qawmu" , "singular" : "qawwem"} , "presentFutureForms" : { "pluralForms" : { "intom" : "tqawmu" , "huma" : "jqawmu" , "aħna" : "nqawmu"} , "singularForms" : { "int" : "tqawwem" , "hi_hija" : "tqawwem" , "hu_huwa" : "jqawwem" , "jiena" : "nqawwem"}}} , "verbRoot" : "qajjem"}
{ "_id" : "għereq" , "verbForms" : { "pastTenseForms" : { "pluralForms" : { "intom" : "għeriqtu" , "huma" : "għerqu" , "aħna" : "għeriqna"} , "singularForms" : { "int" : "għeriqt" , "hi_hija" : "għerqet" , "hu_huwa" : "għereq" , "jiena" : "għeriqt"}} , "imperativeForms" : { "plural" : "egħirqu" , "singular" : "egħreq"} , "presentFutureForms" : { "pluralForms" : { "intom" : "tegħirqu" , "huma" : "jegħirqu" , "aħna" : "negħirqu"} , "singularForms" : { "int" : "tegħreq" , "hi_hija" : "tegħreq" , "hu_huwa" : "jegħreq" , "jiena" : "negħreq"}}} , "verbRoot" : "għereq"}
{ "_id" : "saħaq" , "verbForms" : { "pastTenseForms" : { "pluralForms" : { "intom" : "sħaqtu" , "huma" : "saħqu" , "aħna" : "sħaqna"} , "singularForms" : { "int" : "sħaqt" , "hi_hija" : "saħqet" , "hu_huwa" : "saħaq" , "jiena" : "sħaqt"}} , "imperativeForms" : { "plural" : "osħqu" , "singular" : "osħoq"} , "presentFutureForms" : { "pluralForms" : { "intom" : "tosħqu" , "huma" : "josħqu" , "aħna" : "nosħqu"} , "singularForms" : { "int" : "tosħoq" , "hi_hija" : "tosħoq" , "hu_huwa" : "josħoq" , "jiena" : "nosħoq"}}} , "verbRoot" : "saħaq"}
{ "_id" : "seħet" , "verbForms" : { "pastTenseForms" : { "pluralForms" : { "intom" : "sħittu" , "huma" : "seħtu" , "aħna" : "sħitna"} , "singularForms" : { "int" : "sħitt" , "hi_hija" : "seħtet" , "hu_huwa" : "seħet" , "jiena" : "sħitt"}} , "imperativeForms" : { "plural" : "isħtu" , "singular" : "isħet"} , "presentFutureForms" : { "pluralForms" : { "intom" : "tisħtu" , "huma" : "jisħtu" , "aħna" : "nisħtu"} , "singularForms" : { "int" : "tisħet" , "hi_hija" : "tisħet" , "hu_huwa" : "jisħet" , "jiena" : "nisħet"}}} , "verbRoot" : "seħet"}
{ "_id" : "nibet" , "verbForms" : { "pastTenseForms" : { "pluralForms" : { "intom" : "nbittu" , "huma" : "nibtu" , "aħna" : "nbitna"} , "singularForms" : { "int" : "nbitt" , "hi_hija" : "nibtet" , "hu_huwa" : "nibet" , "jiena" : "nbitt"}} , "imperativeForms" : { "plural" : "inbtu" , "singular" : "inbet"} , "presentFutureForms" : { "pluralForms" : { "intom" : "tinbtu" , "huma" : "jinbtu" , "aħna" : "ninbtu"} , "singularForms" : { "int" : "tinbet" , "hi_hija" : "tinbet" , "hu_huwa" : "jinbet" , "jiena" : "ninbet"}}} , "verbRoot" : "nibet"}
{ "_id" : "ħakem" , "verbForms" : { "pastTenseForms" : { "pluralForms" : { "intom" : "ħkimtu" , "huma" : "ħakmu" , "aħna" : "ħkimna"} , "singularForms" : { "int" : "ħkimt" , "hi_hija" : "ħakmet" , "hu_huwa" : "ħakem" , "jiena" : "ħkimt"}} , "imperativeForms" : { "plural" : "aħkmu" , "singular" : "aħkem"} , "presentFutureForms" : { "pluralForms" : { "intom" : "taħkmu" , "huma" : "jaħkmu" , "aħna" : "naħkmu"} , "singularForms" : { "int" : "taħkem" , "hi_hija" : "taħkem" , "hu_huwa" : "jaħkem" , "jiena" : "naħkem"}}} , "verbRoot" : "ħakem"}
{ "_id" : "daħak" , "verbForms" : { "pastTenseForms" : { "pluralForms" : { "intom" : "dħaktu" , "huma" : "daħku" , "aħna" : "dħakna"} , "singularForms" : { "int" : "dħakt" , "hi_hija" : "daħket" , "hu_huwa" : "daħak" , "jiena" : "dħakt"}} , "imperativeForms" : { "plural" : "idħku" , "singular" : "idħak"} , "presentFutureForms" : { "pluralForms" : { "intom" : "tidħku" , "huma" : "jidħku" , "aħna" : "nidħku"} , "singularForms" : { "int" : "tidħak" , "hi_hija" : "tidħak" , "hu_huwa" : "jidħak" , "jiena" : "nidħak"}}} , "verbRoot" : "daħak"}
{ "_id" : "tama" , "verbForms" : { "pastTenseForms" : { "pluralForms" : { "intom" : "tmajtu" , "huma" : "temgħu" , "aħna" : "tmajna"} , "singularForms" : { "int" : "tmajt" , "hi_hija" : "temgħet" , "hu_huwa" : "tama" , "jiena" : "tmajt"}} , "imperativeForms" : { "plural" : "itimgħu" , "singular" : "itma"} , "presentFutureForms" : { "pluralForms" : { "intom" : "titimgħu" , "huma" : "jitimgħu" , "aħna" : "nitimgħu"} , "singularForms" : { "int" : "titma" , "hi_hija" : "titma" , "hu_huwa" : "jitma" , "jiena" : "nitma"}}} , "verbRoot" : "tama"}
{ "_id" : "waqaf" , "verbForms" : { "pastTenseForms" : { "pluralForms" : { "intom" : "waqaftu" , "huma" : "waqfu" , "aħna" : "waqafna"} , "singularForms" : { "int" : "waqaft" , "hi_hija" : "waqfet" , "hu_huwa" : "waqaf" , "jiena" : "waqaft"}} , "imperativeForms" : { "plural" : "ieqfu" , "singular" : "ieqaf"} , "presentFutureForms" : { "pluralForms" : { "intom" : "tieqfu" , "huma" : "jieqfu" , "aħna" : "nieqfu"} , "singularForms" : { "int" : "tieqaf" , "hi_hija" : "tieqaf" , "hu_huwa" : "jieqaf" , "jiena" : "nieqaf"}}} , "verbRoot" : "waqaf"}
{ "_id" : "nasab" , "verbForms" : { "pastTenseForms" : { "pluralForms" : { "intom" : "nsabtu" , "huma" : "nasbu" , "aħna" : "nsabna"} , "singularForms" : { "int" : "nsabt" , "hi_hija" : "nasbet" , "hu_huwa" : "nasab" , "jiena" : "nsabt"}} , "imperativeForms" : { "plural" : "onsbu" , "singular" : "onsob"} , "presentFutureForms" : { "pluralForms" : { "intom" : "tonsbu" , "huma" : "jonsbu" , "aħna" : "nonsbu"} , "singularForms" : { "int" : "tonsob" , "hi_hija" : "tonsob" , "hu_huwa" : "jonsob" , "jiena" : "nonsob"}}} , "verbRoot" : "nasab"}
{ "_id" : "stenna" , "verbForms" : { "pastTenseForms" : { "pluralForms" : { "intom" : "stennejtu" , "huma" : "stennew" , "aħna" : "stennejna"} , "singularForms" : { "int" : "stennejt" , "hi_hija" : "stenniet" , "hu_huwa" : "stenna" , "jiena" : "stennejt"}} , "imperativeForms" : { "plural" : "stennew" , "singular" : "stenna"} , "presentFutureForms" : { "pluralForms" : { "intom" : "tistennew" , "huma" : "jistennew" , "aħna" : "nistennew"} , "singularForms" : { "int" : "tistenna" , "hi_hija" : "tistenna" , "hu_huwa" : "jistenna" , "jiena" : "nistenna"}}} , "verbRoot" : "stenna"}
{ "_id" : "xaq" , "verbForms" : { "pastTenseForms" : { "pluralForms" : { "intom" : "xoqtu" , "huma" : "xaqu" , "aħna" : "xoqna"} , "singularForms" : { "int" : "xoqt" , "hi_hija" : "xaqet" , "hu_huwa" : "xaq" , "jiena" : "xoqt"}} , "imperativeForms" : { "plural" : "xuqu" , "singular" : "xuq"} , "presentFutureForms" : { "pluralForms" : { "intom" : "xxuqu" , "huma" : "jxuqu" , "aħna" : "nxuqu"} , "singularForms" : { "int" : "xxuq" , "hi_hija" : "xxuq" , "hu_huwa" : "jxuq" , "jiena" : "nxuq"}}} , "verbRoot" : "xaq"}
{ "_id" : "xewwaq" , "verbForms" : { "pastTenseForms" : { "pluralForms" : { "intom" : "xewweqtu" , "huma" : "xewqew" , "aħna" : "xewweqna"} , "singularForms" : { "int" : "xewweqt" , "hi_hija" : "xewqiet" , "hu_huwa" : "xewwaq" , "jiena" : "xewweqt"}} , "imperativeForms" : { "plural" : "xewqu" , "singular" : "xewwaq"} , "presentFutureForms" : { "pluralForms" : { "intom" : "txewqu" , "huma" : "jxewqu" , "aħna" : "nxewqu"} , "singularForms" : { "int" : "txewwaq" , "hi_hija" : "txewwaq" , "hu_huwa" : "jxewwaq" , "jiena" : "nxewwaq"}}} , "verbRoot" : "xewwaq"}
{ "_id" : "dineb" , "verbForms" : { "pastTenseForms" : { "pluralForms" : { "intom" : "dnibtu" , "huma" : "dinbu" , "aħna" : "dnibna"} , "singularForms" : { "int" : "dnibt" , "hi_hija" : "dinbet" , "hu_huwa" : "dineb" , "jiena" : "dnibt"}} , "imperativeForms" : { "plural" : "idinbu" , "singular" : "idneb"} , "presentFutureForms" : { "pluralForms" : { "intom" : "tidinbu" , "huma" : "jidinbu" , "aħna" : "nidinbu"} , "singularForms" : { "int" : "tidneb" , "hi_hija" : "tidneb" , "hu_huwa" : "jidneb" , "jiena" : "nidneb"}}} , "verbRoot" : "dineb"}
{ "_id" : "ħarar" , "verbForms" : { "pastTenseForms" : { "pluralForms" : { "intom" : "ħarartu" , "huma" : "ħarrew" , "aħna" : "ħararna"} , "singularForms" : { "int" : "ħarart" , "hi_hija" : "ħarret" , "hu_huwa" : "ħarar" , "jiena" : "ħarart"}} , "imperativeForms" : { "plural" : "ħarru" , "singular" : "ħarar"} , "presentFutureForms" : { "pluralForms" : { "intom" : "tħarru" , "huma" : "jħarru" , "aħna" : "nħarru"} , "singularForms" : { "int" : "tħarar" , "hi_hija" : "tħarar" , "hu_huwa" : "jħarar" , "jiena" : "nħarar"}}} , "verbRoot" : "ħarar"}
{ "_id" : "rabat" , "verbForms" : { "pastTenseForms" : { "pluralForms" : { "intom" : "rbattu" , "huma" : "rabtu" , "aħna" : "rbatna"} , "singularForms" : { "int" : "rbatt" , "hi_hija" : "rabtet" , "hu_huwa" : "rabat" , "jiena" : "rbatt"}} , "imperativeForms" : { "plural" : "orobtu" , "singular" : "orbot"} , "presentFutureForms" : { "pluralForms" : { "intom" : "torobtu" , "huma" : "jorobtu" , "aħna" : "norobtu"} , "singularForms" : { "int" : "torbot" , "hi_hija" : "torbot" , "hu_huwa" : "jorbot" , "jiena" : "norbot"}}} , "verbRoot" : "rabat"}
{ "_id" : "niek" , "verbForms" : { "pastTenseForms" : { "pluralForms" : { "intom" : "niktu" , "huma" : "nieku" , "aħna" : "nikna"} , "singularForms" : { "int" : "nikt" , "hi_hija" : "nieket" , "hu_huwa" : "niek" , "jiena" : "nikt"}} , "imperativeForms" : { "plural" : "niku" , "singular" : "nik"} , "presentFutureForms" : { "pluralForms" : { "intom" : "tniku" , "huma" : "jniku" , "aħna" : "nniku"} , "singularForms" : { "int" : "tnik" , "hi_hija" : "tnik" , "hu_huwa" : "jnik" , "jiena" : "nnik"}}} , "verbRoot" : "niek"}
{ "_id" : "pejjep" , "verbForms" : { "pastTenseForms" : { "pluralForms" : { "intom" : "pejjiptu" , "huma" : "pejpu" , "aħna" : "pejjipna"} , "singularForms" : { "int" : "pejjipt" , "hi_hija" : "pejpet" , "hu_huwa" : "pejjep" , "jiena" : "pejjipt"}} , "imperativeForms" : { "plural" : "pejpu" , "singular" : "pejjep"} , "presentFutureForms" : { "pluralForms" : { "intom" : "tpejpu" , "huma" : "jpejpu" , "aħna" : "inpejpu"} , "singularForms" : { "int" : "tpejjep" , "hi_hija" : "tpejjep" , "hu_huwa" : "jpejjep" , "jiena" : "inpejjep"}}} , "verbRoot" : "pejjep"}
{ "_id" : "rikeb" , "verbForms" : { "pastTenseForms" : { "pluralForms" : { "intom" : "rkibtu" , "huma" : "rikbu" , "aħna" : "rkibna"} , "singularForms" : { "int" : "rkibt" , "hi_hija" : "rikbet" , "hu_huwa" : "rikeb" , "jiena" : "rkibt"}} , "imperativeForms" : { "plural" : "irkbu" , "singular" : "irkeb"} , "presentFutureForms" : { "pluralForms" : { "intom" : "tirkbu" , "huma" : "jirkbu" , "aħna" : "nirkbu"} , "singularForms" : { "int" : "tirkeb" , "hi_hija" : "tirkeb" , "hu_huwa" : "jirkeb" , "jiena" : "nirkeb"}}} , "verbRoot" : "rikeb"}
{ "_id" : "wera" , "verbForms" : { "pastTenseForms" : { "pluralForms" : { "intom" : "urejtu" , "huma" : "urew" , "aħna" : "urejna"} , "singularForms" : { "int" : "urejt" , "hi_hija" : "uriet" , "hu_huwa" : "wera" , "jiena" : "urejt"}} , "imperativeForms" : { "plural" : "uru" , "singular" : "uri"} , "presentFutureForms" : { "pluralForms" : { "intom" : "turu" , "huma" : "juru" , "aħna" : "nuru"} , "singularForms" : { "int" : "turi" , "hi_hija" : "turi" , "hu_huwa" : "juri" , "jiena" : "nuri"}}} , "verbRoot" : "wera"}
{ "_id" : "farrak" , "verbForms" : { "pastTenseForms" : { "pluralForms" : { "intom" : "farraktu" , "huma" : "farrku" , "aħna" : "farrakna"} , "singularForms" : { "int" : "farrakt" , "hi_hija" : "farrket" , "hu_huwa" : "farrak" , "jiena" : "farrakt"}} , "imperativeForms" : { "plural" : "farrku" , "singular" : "farrak"} , "presentFutureForms" : { "pluralForms" : { "intom" : "tfarrku" , "huma" : "jfarrku" , "aħna" : "nfarrku"} , "singularForms" : { "int" : "tfarrak" , "hi_hija" : "tfarrak" , "hu_huwa" : "jfarrak" , "jiena" : "nfarrak"}}} , "verbRoot" : "farrak"}
{ "_id" : "jisem" , "verbForms" : { "pastTenseForms" : { "pluralForms" : { "intom" : "kontu jisimkom" , "huma" : "kienu jisimhom" , "aħna" : "konna jisimna"} , "singularForms" : { "int" : "kont jismek" , "hi_hija" : "kienet jisimha" , "hu_huwa" : "kien jismu" , "jiena" : "kont jisimni"}} , "imperativeForms" : { "plural" : "n/a" , "singular" : "n/a"} , "presentFutureForms" : { "pluralForms" : { "intom" : "jisimkom" , "huma" : "jisimhom" , "aħna" : "jisimna"} , "singularForms" : { "int" : "jismek" , "hi_hija" : "jisimha" , "hu_huwa" : "jismu" , "jiena" : "jisimni"}}} , "verbRoot" : "jisem"}
{ "_id" : "siker" , "verbForms" : { "pastTenseForms" : { "pluralForms" : { "intom" : "skirtu" , "huma" : "sikru" , "aħna" : "skirna"} , "singularForms" : { "int" : "skirt" , "hi_hija" : "sikret" , "hu_huwa" : "siker" , "jiena" : "skirt"}} , "imperativeForms" : { "plural" : "iskru" , "singular" : "isker"} , "presentFutureForms" : { "pluralForms" : { "intom" : "tiskru" , "huma" : "jiskru" , "aħna" : "niskru"} , "singularForms" : { "int" : "tisker" , "hi_hija" : "tisker" , "hu_huwa" : "jisker" , "jiena" : "nisker"}}} , "verbRoot" : "siker"}
{ "_id" : "kera" , "verbForms" : { "pastTenseForms" : { "pluralForms" : { "intom" : "krejtu" , "huma" : "krew" , "aħna" : "krejna"} , "singularForms" : { "int" : "krejt" , "hi_hija" : "kriet" , "hu_huwa" : "kera" , "jiena" : "krejt"}} , "imperativeForms" : { "plural" : "ikru" , "singular" : "ikri"} , "presentFutureForms" : { "pluralForms" : { "intom" : "tikru" , "huma" : "jikru" , "aħna" : "nikru"} , "singularForms" : { "int" : "tikri" , "hi_hija" : "tikri" , "hu_huwa" : "jikri" , "jiena" : "nikri"}}} , "verbRoot" : "kera"}
{ "_id" : "dar" , "verbForms" : { "pastTenseForms" : { "pluralForms" : { "intom" : "dortu" , "huma" : "daru" , "aħna" : "dorna"} , "singularForms" : { "int" : "dort" , "hi_hija" : "daret" , "hu_huwa" : "dar" , "jiena" : "dort"}} , "imperativeForms" : { "plural" : "duru" , "singular" : "dur"} , "presentFutureForms" : { "pluralForms" : { "intom" : "tduru" , "huma" : "jduru" , "aħna" : "nduru"} , "singularForms" : { "int" : "tdur" , "hi_hija" : "tdur" , "hu_huwa" : "jdur" , "jiena" : "ndur"}}} , "verbRoot" : "dar"}
{ "_id" : "dawwar" , "verbForms" : { "pastTenseForms" : { "pluralForms" : { "intom" : "dawwartu" , "huma" : "dawru" , "aħna" : "dawwarna"} , "singularForms" : { "int" : "dawwart" , "hi_hija" : "dawret" , "hu_huwa" : "dawwar" , "jiena" : "dawwart"}} , "imperativeForms" : { "plural" : "dawru" , "singular" : "dawwar"} , "presentFutureForms" : { "pluralForms" : { "intom" : "tdawru" , "huma" : "jdawru" , "aħna" : "ndawru"} , "singularForms" : { "int" : "ddawwar" , "hi_hija" : "ddawwar" , "hu_huwa" : "jdawwar" , "jiena" : "ndawwar"}}} , "verbRoot" : "dawwar"}
{ "_id" : "dara" , "verbForms" : { "pastTenseForms" : { "pluralForms" : { "intom" : "drajtu" , "huma" : "draw" , "aħna" : "drajna"} , "singularForms" : { "int" : "drajt" , "hi_hija" : "drat" , "hu_huwa" : "dara" , "jiena" : "drajt"}} , "imperativeForms" : { "plural" : "idraw" , "singular" : "idra"} , "presentFutureForms" : { "pluralForms" : { "intom" : "tidraw" , "huma" : "jidraw" , "aħna" : "nidraw"} , "singularForms" : { "int" : "tidra" , "hi_hija" : "tidra" , "hu_huwa" : "jidra" , "jiena" : "nidra"}}} , "verbRoot" : "dara"}
{ "_id" : "berred" , "verbForms" : { "pastTenseForms" : { "pluralForms" : { "intom" : "berridtu" , "huma" : "berrdu" , "aħna" : "berridna"} , "singularForms" : { "int" : "berridt" , "hi_hija" : "berrdet" , "hu_huwa" : "berred" , "jiena" : "berridt"}} , "imperativeForms" : { "plural" : "berrdu" , "singular" : "berred"} , "presentFutureForms" : { "pluralForms" : { "intom" : "tberrdu" , "huma" : "jberrdu" , "aħna" : "nberrdu"} , "singularForms" : { "int" : "tberred" , "hi_hija" : "tberred" , "hu_huwa" : "iberred" , "jiena" : "nberred"}}} , "verbRoot" : "berred"}
{ "_id" : "dafar" , "verbForms" : { "pastTenseForms" : { "pluralForms" : { "intom" : "dfartu" , "huma" : "dafru" , "aħna" : "dfarna"} , "singularForms" : { "int" : "dfart" , "hi_hija" : "dafret" , "hu_huwa" : "dafar" , "jiena" : "dfart"}} , "imperativeForms" : { "plural" : "idfru" , "singular" : "idfor"} , "presentFutureForms" : { "pluralForms" : { "intom" : "tidfru" , "huma" : "jidfru" , "aħna" : "nidfru"} , "singularForms" : { "int" : "tidfor" , "hi_hija" : "tidfor" , "hu_huwa" : "jidfor" , "jiena" : "nidfor"}}} , "verbRoot" : "dafar"}
{ "_id" : "tilef" , "verbForms" : { "pastTenseForms" : { "pluralForms" : { "intom" : "tliftu" , "huma" : "tilfu" , "aħna" : "tlifna"} , "singularForms" : { "int" : "tlift" , "hi_hija" : "tilfet" , "hu_huwa" : "tilef" , "jiena" : "tlift"}} , "imperativeForms" : { "plural" : "itflu" , "singular" : "itlef"} , "presentFutureForms" : { "pluralForms" : { "intom" : "titlfu" , "huma" : "jitlfu" , "aħna" : "nitlfu"} , "singularForms" : { "int" : "titlef" , "hi_hija" : "titlef" , "hu_huwa" : "jitlef" , "jiena" : "nitlef"}}} , "verbRoot" : "tilef"}
{ "_id" : "tala'" , "verbForms" : { "pastTenseForms" : { "pluralForms" : { "intom" : "tlajtu" , "huma" : "telgħu" , "aħna" : "tlajna"} , "singularForms" : { "int" : "telgħet" , "hi_hija" : "telgħet" , "hu_huwa" : "tala'" , "jiena" : "tlajt"}} , "imperativeForms" : { "plural" : "itilgħu" , "singular" : "itla'"} , "presentFutureForms" : { "pluralForms" : { "intom" : "titilgħu" , "huma" : "jitilgħu" , "aħna" : "nitilgħu"} , "singularForms" : { "int" : "titla'" , "hi_hija" : "titla'" , "hu_huwa" : "jitla'" , "jiena" : "nitla'"}}} , "verbRoot" : "tala'"}
{ "_id" : "xegħel" , "verbForms" : { "pastTenseForms" : { "pluralForms" : { "intom" : "xgħeltu" , "huma" : "xegħlu" , "aħna" : "xgħelna"} , "singularForms" : { "int" : "xgħelt" , "hi_hija" : "xegħlet" , "hu_huwa" : "xegħel" , "jiena" : "xgħelt"}} , "imperativeForms" : { "plural" : "ixegħlu" , "singular" : "ixgħel"} , "presentFutureForms" : { "pluralForms" : { "intom" : "tixegħlu" , "huma" : "jixegħlu" , "aħna" : "nixegħlu"} , "singularForms" : { "int" : "tixgħel" , "hi_hija" : "tixgħel" , "hu_huwa" : "jixgħel" , "jiena" : "nixgħel"}}} , "verbRoot" : "xegħel"}
{ "_id" : "għasar" , "verbForms" : { "pastTenseForms" : { "pluralForms" : { "intom" : "għasartu" , "huma" : "għasru" , "aħna" : "għasarna"} , "singularForms" : { "int" : "għasart" , "hi_hija" : "għasret" , "hu_huwa" : "għasar" , "jiena" : "għasart"}} , "imperativeForms" : { "plural" : "agħsru" , "singular" : "agħsar"} , "presentFutureForms" : { "pluralForms" : { "intom" : "tagħsru" , "huma" : "jagħsru" , "aħna" : "nagħsru"} , "singularForms" : { "int" : "tagħsar" , "hi_hija" : "tagħsar" , "hu_huwa" : "jagħsar" , "jiena" : "nagħsar"}}} , "verbRoot" : "għasar"}
{ "_id" : "qies" , "verbForms" : { "pastTenseForms" : { "pluralForms" : { "intom" : "qistu" , "huma" : "qiesu" , "aħna" : "qisna"} , "singularForms" : { "int" : "qist" , "hi_hija" : "qieset" , "hu_huwa" : "qies" , "jiena" : "qist"}} , "imperativeForms" : { "plural" : "qisu" , "singular" : "qis"} , "presentFutureForms" : { "pluralForms" : { "intom" : "tqisu" , "huma" : "jqisu" , "aħna" : "nqisu"} , "singularForms" : { "int" : "tqis" , "hi_hija" : "tqis" , "hu_huwa" : "jqis" , "jiena" : "nqis"}}} , "verbRoot" : "qies"}
{ "_id" : "qejjes" , "verbForms" : { "pastTenseForms" : { "pluralForms" : { "intom" : "qejjistu" , "huma" : "qejsu" , "aħna" : "qejjisna"} , "singularForms" : { "int" : "qejjist" , "hi_hija" : "qejset" , "hu_huwa" : "qejjes" , "jiena" : "qejjist"}} , "imperativeForms" : { "plural" : "qejsu" , "singular" : "qejjes"} , "presentFutureForms" : { "pluralForms" : { "intom" : "tqejsu" , "huma" : "jqejsu" , "aħna" : "nqejsu"} , "singularForms" : { "int" : "tqejjes" , "hi_hija" : "tqejjes" , "hu_huwa" : "jqejjes" , "jiena" : "nqejjes"}}} , "verbRoot" : "qejjes"}
{ "_id" : "xandar" , "verbForms" : { "pastTenseForms" : { "pluralForms" : { "intom" : "xandartu" , "huma" : "xandru" , "aħna" : "xandarna"} , "singularForms" : { "int" : "xandart" , "hi_hija" : "xandret" , "hu_huwa" : "xandar" , "jiena" : "xandart"}} , "imperativeForms" : { "plural" : "xandru" , "singular" : "xandar"} , "presentFutureForms" : { "pluralForms" : { "intom" : "txandru" , "huma" : "jxandru" , "aħna" : "nxandru"} , "singularForms" : { "int" : "xxandar" , "hi_hija" : "xxandar" , "hu_huwa" : "jxandar" , "jiena" : "nxandar"}}} , "verbRoot" : "xandar"}
{ "_id" : "wieġeb" , "verbForms" : { "pastTenseForms" : { "pluralForms" : { "intom" : "weġibtu" , "huma" : "wieġbu" , "aħna" : "weġibna"} , "singularForms" : { "int" : "weġibt" , "hi_hija" : "wieġbet" , "hu_huwa" : "wieġeb" , "jiena" : "weġibt"}} , "imperativeForms" : { "plural" : "wieġbu" , "singular" : "wieġeb"} , "presentFutureForms" : { "pluralForms" : { "intom" : "twieġbu" , "huma" : "jwieġbu" , "aħna" : "nwieġbu"} , "singularForms" : { "int" : "twieġeb" , "hi_hija" : "twieġeb" , "hu_huwa" : "jwieġeb" , "jiena" : "nwieġeb"}}} , "verbRoot" : "wieġeb"}
{ "_id" : "fired" , "verbForms" : { "pastTenseForms" : { "pluralForms" : { "intom" : "fridtu" , "huma" : "firdu" , "aħna" : "fridna"} , "singularForms" : { "int" : "fridt" , "hi_hija" : "firdet" , "hu_huwa" : "fired" , "jiena" : "fridt"}} , "imperativeForms" : { "plural" : "ifirdu" , "singular" : "ifred"} , "presentFutureForms" : { "pluralForms" : { "intom" : "tifirdu" , "huma" : "jifirdu" , "aħna" : "nifirdu"} , "singularForms" : { "int" : "tifred" , "hi_hija" : "tifred" , "hu_huwa" : "jifred" , "jiena" : "nfred"}}} , "verbRoot" : "fired" , "presentFutureForms" : { "singularForms" : { "jiena" : "nfred"}}}
